【裁判字號】    98,抗,69
【裁判日期】    980515
【裁判案由】    確定訴訟費用
【裁判全文】
臺灣高等法院臺南分院民事裁定  98年度抗字第69號
抗  告  人  乙○○
抗告人因與相對人甲○○間因聲請確定執行費用額事件，對於中
華民國97年12月30日台灣台南地方法院97年度執聲字第13號所為
裁定提起抗告，本院裁定如下：
    主    文
抗告駁回。
抗告程序費用新台幣壹仟元由抗告人負擔。
    理    由
一、抗告意旨略以：相對人聲請之執行費用中，關於豬舍拆除部
    分，有「怪手及板車費用新台幣（下同）10,000元」、「11
    萬元清運廢棄物費用」應不包含於拆除費用，且豬舍多為可
    用之鐵材等建築材料，具有價值，因此廢棄物不多，該「清
    運廢棄物費用」竟高達11萬元，顯不合理，原裁定核定本件
    執行費用額172,591元，容有不當，爰提起本件抗告等語。
二、按強制執行之費用，以必要部分為限，由債務人負擔，並應
    與強制執行之債權同時收取。前項費用，執行法院得命債權
    人代為預納。又債權人因強制執行而支出之費用，得求償於
    債務人者，得準用民事訴訟法第91條之規定，向執行法院聲
    請確定其數額。強制執行法第28條、第29條第1項定有明文
    。又所謂執行之必要費用，係指因實施強制執行必要支出且
    不能欠缺之費用而言。經查：相對人執原審95年度訴字第11
    32號判決、本院96年度上字第87號判決及最高法院97年度台
    上字第517號裁定暨確定證明書等向原審法院（97年度執字
    第33730號）聲請強制執行請求拆除及遷移坐落台南縣仁德
    鄉○○段966之1地號土地（下稱系爭土地）上鐵皮屋（豬舍
    ）、貨櫃等建物、地上物合計786平方公尺，經原執行法院
    於97年5月13日以南院雅97執乾字第33730號執行命令，命抗
    告人於收受該命令15日內履行拆除上開地上物返還土地予相
    對人（見原審97年度執字第33730號卷第7至26、29頁），抗
    告人逾期未履行，原審執行法院乃依相對人之聲請，定期執
    行點交，並於97年12月3日拆除上開地上物點交予相對人執
    行終結在案（見同上卷第98、99頁）。觀諸相對人陳報之現
    場照片所示，系爭土地應拆除之面積達786平方公尺，且其
    上之建物有鐵皮屋豬舍、貨櫃、餿水桶及其他雜物（見同上
    卷第47、50至51、57至59、67至68頁、原審執聲卷第14、15
    頁），拆除後自遺有大量廢棄物，猶需怪手、板車等清運後
    始得騰空系爭土地返還予相對人，可見相對人所提出「怪手
    及板車費」、「清運廢棄物費用」等費用如原裁定所示，均
    係執行拆除上開地上物、遷移雜物返還土地合理必要支出之
    費用，亦經相對人檢送上開清運廢棄物費用共11萬元之估價
    單暨收據3紙、怪手及板車費用之收據（依序7千、3千元合
    計1萬元），並有現場怪手執行拆除之相片附卷可憑（見原
    審執聲卷第11至15頁、本院卷第13、15頁），經核並無不合
    。再參酌系爭土地應拆除之部分面積達786平方公尺（有本
    院96年度上字第87號確定判決後附之臺南縣歸仁地政事務所
    土地複丈成果圖可據），拆除後遺留大量混合雜物之建物廢
    棄物，不易分類清理（見原審執字卷第22頁、執聲卷第14、
    15頁），不具價值，衡情清除上開混雜之廢棄物合計172,59
    1元應在合理範圍，抗告人所指訴上開怪手及板車費、清運
    廢棄物費用並非執行必要費用云云，未據舉證以實其說，復
    未提出證據證明相對人有過高之嫌，難認有據。從而，原審
    為此確定抗告人應負擔之執行費用額為172,591元，及自原
    審裁定送達翌日起至清償日止，按週年利率5％計算之利息
    ，即無不合，抗告意旨指摘原裁定不當，求予廢棄改判，為
    無理由，應予駁回。
據上論結，本件抗告為無理由，依強制執行法第30條之1，民事
訴訟法第495條之1第1項、第449條第1項、第95條、第78條，裁
定如主文。
中    華    民    國    98    年    5     月    15    日
                  民事第三庭    審判長法  官  陳光秀
                                      法  官  李文賢
                                      法  官  莊俊華
上為正本係照原本作成。
如不服本裁定，僅得於收受本裁定正本送達後10日內以適用法規
顯有錯誤為理由，向本院提出再抗告狀（須附繕本）依法應繳納
抗告費新台幣1千元，並委任律師為訴訟代理人始可再抗告。
中    華    民    國    98    年    5     月    15    日
                                      書記官  吳銘添
【附記】
民事訴訟法第495條之1第2項準用同法第466條之1第1、2項規定
：
(1)對於第二審判決上訴，上訴人應委任律師為訴訟代理人。但上
  訴人或其法定代理人具有律師資格者，不在此限。
(2)上訴人之配偶、三親等內之血親、二親等內之姻親，或上訴人
  為法人、中央或地方機關時，其所屬專任人員具有律師資格並
  經法院認為適當者，亦得為第三審訴訟代理人。
民事訴訟法第466條之2：
  上訴人無資力委任訴訟代理人者，得依訴訟救助之規定，聲請
  第三審法院為之選任律師為其訴訟代理人。


司法院資訊處製作；財團法人民間司法改革基金會備份。
